臺灣臺北地方法院民事裁定　　　　　　 96年度訴更一字第2號
原　　　告　甲○○
　　　　　　乙○○
被　　　告　台灣區中小企業銀行股份有限公司
法定代理人　丁○○
訴訟代理人　丙○○
上列當事人間請求確認債權存在事件，原告前對本院94年度訴字
第7597號清償借款事件提起反訴，經本院裁定駁回後，經臺灣高
等法院以95年度抗字第754號廢棄發回，本院裁定如下：
    主  文
原告之訴駁回。
訴訟費用由原告負擔。
    理  由
一、按被告於言詞辯論終結前，得在本訴繫屬之法院，對於原告
    提起反訴。除別有規定外，確定之終局判決就經裁判之訴訟
    標的，有既判力。原告之訴，其訴訟標的為確定判決之效力
    所及者，法院應以裁定駁回之。民事訴訟法第259條、第400
    條第1項、第249條第1項第7款分別定有明文。復按，同一事
    件，係指同一當事人就同一法律關係而為同一之請求而言（
    最高法院19年上字第278號判例意旨參照），須視在此情形
    是否有招致判決之相互矛盾及雙重審理並行之虞。若前後訴
    為同一事件，則後訴應受重複起訴禁止之限制。次按，反訴
    者，核為訴訟繫屬中本訴訟之被告對原告提起之獨立之訴，
    除必須具備民事訴訟法第249條規定之訴訟要件外，不得就
    已起訴之案件，於訴訟繫屬中更行起訴。
二、查被告起訴主張原告甲○○於民國87年9月日邀同原告乙○
    ○為連帶保證人，向其於本院94年度訴字第7597號清償借款
    案件（下稱本訴），以兩造間之消費借貸及連帶保證之法律
    關係為訴訟標的，起訴請求本件原告給付借款新台幣（下同
    ）1,338,018元及利息、違約金，此訴訟標的之法律關係經
    臺灣高等法院95年上易字第473號判決原告敗訴確定在案。
    而原告於95年1月16日於本訴訟繫屬中提起反訴，亦以兩造
    間消費借貸及連帶保證之法律關係為訴訟標的，聲明為「確
    認迄至94年5月底反訴被告對於反訴原告等享有債權額為1,0
    32,083元及自94年6月份開始至清償之日止，反訴被告對於
    反訴原告所請求之利息部分，應按照銀行放款利率年息5％
    計算之利息之法律關係成立」。本院前以95年2月9日94年度
    訴字第7597號裁定以未納裁判費為由駁回反訴，但受臺灣高
    等法院95年度抗字第754號裁定廢棄。又因前開反訴部分，
    因本訴業經判決確定，自應將此一反訴視為一獨立之訴訟。
    惟查，原告所提起之反訴係主張本訴中原告訴請渠等給付之
    金額過高，故提起確認之訴確認兩造間之消費借貸關係在其
    認定合理之金額範圍內存在，故關於兩訴訟間當事人相反、
    訴訟標的均為消費借貸及連帶保證之法律關係、而確認之訴
    之聲明已被給付之訴之聲明所含括，核此二訴為同一事件。
    故原告提起本件確認之訴之訴訟標的法律關係既受臺灣高等
    法院95年上易字第473號判決所確定，即應受上開確定判決
    既判力所拘束，是以原告自不得再執此提起本件訴訟。
三、原告就同一事件訴訟標的法律關係提起本件訴訟，按之民事
    訴訟法400條規定，自應認為不合法。
四、依民事訴訟法第249條第1項第7款，第95條裁定如主文。
中　　華　　民　　國　　96　　年　　1 　　月　　22　　日
                  民事民四庭    法　官　黃柄縉
以上正本係照原本作成
如對本裁定抗告須於裁定送達後10日內向本院提出抗告狀，並繳
納抗告費新臺幣1,000元
中　　華　　民　　國　　96　　年　　1 　　月　　22　　日
                       　　　　 書記官　楊湘雯
